Config:
  hfst:
    Gen: ../../../src/generator-gt-norm.hfst
    Morph: ../../../src/analyser-gt-norm.hfst
  xerox:
    Gen: ../../../src/generator-gt-norm.xfst
    Morph: ../../../src/analyser-gt-norm.xfst
    App: lookup

Tests:



# todo:
# Proofread the gold standard (below)
# Then: run analyser, then correct.


  Noun - roʼvz: # Noun 167 'eng /est rahvas/fin' - full paradigm
     roʼvz+N+Sg+Nom: roʼvz
     roʼvz+N+Sg+Gen: roʼv
     roʼvz+N+Sg+Par: roʼvztõ
     roʼvz+N+Sg+Dat: roʼvvõn
     roʼvz+N+Sg+Ins: roʼvkõks
     roʼvz+N+Sg+Ill: roʼvvõ
     roʼvz+N+Sg+Ela: roʼvstõ
     roʼvz+N+Pl+Nom: roʼvd
     roʼvz+N+Pl+Gen: roʼvd
     roʼvz+N+Pl+Par: roʼvḑi
     roʼvz+N+Pl+Dat: roʼvdõn
     roʼvz+N+Pl+Ins: roʼvdkõks
     roʼvz+N+Pl+Ill: roʼvži
     roʼvz+N+Pl+Ela: roʼvšti

